# 请教陈版主 - 房地产企业特殊土地成本入账

提问人：novajia8393 时间：2021-06-09 15:49:36
陈版主您好，想请教您：房地产企业取得国有建设用地使用出让权并支付土地价款，其中包括一块科研设计用地。出让合同中有一条名为“特别约定”条款中指出“受让人自取得土地起须连续三年向管委会认定的运营主体每年支付1.09亿元，作为科学支持款项，由管委会产业部门监管，可计入开发成本。”该笔科学支持款不包含在土地出让金约定的金额，是一个附加金额。同时，实验室运营方是民营企业，由民营企业开具发票。现咨询您，
1. 上述须连续三年向管委会认定的运营主体每年支付1.09亿元的科学支持款项是否可以计入房地产公司的开发成本，还是需要进行费用化处理；
2. 上述须连续三年向管委会认定的运营主体每年支付1.09亿元的科学支持款项在计算土地增值税的时候是否可以算做可扣除的开发土地的成本、费用。
非常感谢。

回答人：chenyiwei
“受让人自取得土地起须连续三年向管委会认定的运营主体每年支付1.09亿元，作为科学支持款项”的背景和目的是什么？本企业能否从相关科研成果中获取经济利益？
该科研用地是否由本企业开发，其上相关房屋的使用是否由本企业主导？
每年1.09亿元，三年共3.27亿元的金额是如何确定的，考虑了哪些因素？